---
title: "Naoufal Bahassoune"éz
date: "2024-03-02"
date: "`r format(Sys.Date(),'%e de %B, %Y')`"

---
1)Charger le dataset 

```{r}
library(ggplot2)
df = read.csv("C:\\Users\\dell\\Documents\\tp_vis\\data.csv")
head(df)
```

2)Changer les noms des colonnes 
```{r}
colnames(df)<- c("Film","Genre","Rating_Tomatoes","Rating_Audience","Budget","Year")
head(df)
```
3)Convertir 'criticsratings','audienceratings' en numeric

```{r}
df[,3] <- as.numeric(as.character(df[,3]))
df[,4] <- as.numeric(as.character(df[,4]))
```
4)Affiche le type de données de chaque colonne, le nombre d'observations, etc.
```{r}
sapply(df, typeof)

```
1.  Distribution des ratings d'Rotten Tomatoes (histogramme)
```{r}
tomato_hist = ggplot(df, aes(x = Rating_Tomatoes)) +
geom_histogram(color = "black", fill = "steelblue") +
labs(x = "Average Income", y = "Frequency") +
ggtitle("Histogram of Average Income") +
theme_minimal()
tomato_hist
```
2.  Distribution des ratings d’audience (histogramme)
```{r}
audience_hist = ggplot(df, aes(x = Rating_Audience)) +
geom_histogram(color = "black", fill = "red") +
labs(x = "Average Income", y = "Frequency") +
ggtitle("Histogram of Average Income") +
theme_minimal()
audience_hist
```
3.  Relations entre Rotten Tomatoes ratings et ratings d’audience (point) 
```{r}
point_hist1=ggplot(df, aes(x = Rating_Tomatoes, y = Rating_Audience)) +
geom_point() +
labs(title = "Nuage de points entre Rating_Tomatoes et Rating_Audience",
x = "Budget",
y = "Rating_Audience")
point_hist1
```
4.  Relations entre budget et Rotten Tomatoes ratings (point) 

```{r}
point_hist2=ggplot(df, aes(x = Budget, y = Rating_Tomatoes)) +
    geom_point() +
    labs(title = "Nuage de points entre Budget et Rating_Tomatoes",
    x = "Budget",
    y = "Rating_Audience")
    point_hist2
```
5.  Relations entre budget et ratings audience (point) 

```{r}
point_hist2=ggplot(df, aes(x = Budget, y = Rating_Audience)) +
    geom_point() +
    labs(title = "Nuage de points entre Budget et Rating_Tomatoes",
    x = "Budget",
    y = "Rating_Audience")
    point_hist2
    
```
6.  La répartition des films en fonction de leur catégorie (bar) 

```{r}
ggplot(df, aes(x = Genre)) +
geom_bar(fill = "orange", color = "black", alpha = 0.7, width = 0.6) +
labs(title = "Distribution of Movies by Category", x = "Category", y = "Number of Movies") +
theme_minimal()
```
7.  La distribution des catégories au fil des ans (bar) 
```{r}
ggplot(df, aes(x = Year, fill = Genre)) +
geom_bar(position = "stack") +
labs(title = "Distribution of Categories Over the Years", x = "Year", y = "Number of Movies") +
theme_minimal()
```
8.  La distribution des audience ratings(moyenne) dans différents genres (bar)
```{r}
library(dplyr)
average_ratings <- df %>%
group_by(Genre) %>%
summarise(Average_Rating = mean(Rating_Audience))
ggplot(average_ratings, aes(x = Genre, y = Average_Rating)) +
geom_bar(stat = "identity", fill = "brown", color = "black") +
labs(title = "Distribution of Audience Ratings (Average) in Different Genres", x = "Genre", y = "Average Rating") +
theme_minimal()
ggplot(average_ratings, aes(x = Genre, y = Average_Rating)) +
geom_bar(stat = "identity", fill = "yellow", color = "black") +
labs(title = "Distribution of Audience Ratings (Average) in Different Genres", x = "Genre", y = "Average Rating") +
theme_minimal()
```

9.  La distribution des budgets dans différents genres (boxplot) 
```{r}
total_budgets <- df %>%
group_by(Genre) %>%
summarise(Total_Budget = sum(Budget))
ggplot(df, aes(x = Genre, y = Budget, fill = Genre)) +
geom_boxplot() +
labs(title = "Distribution of Budgets in Different Genres", x = "Genre", y = "Budget") +
theme_minimal()

```
10.  La distribution des Rotten Tomatoes ratings par genre des films(bar) 
```{r}
ggplot(df, aes(x = Genre, y = 'Rating_Tomatoes', fill = Genre)) +
geom_bar(stat = "identity") +
labs(title = "Distribution of Rotten Tomatoes Ratings by Genre", x = "Genre", y = "Rotten Tomatoes Rating") +
theme_minimal()

```
11. Le budget des films par catégorie (pie) 
```{r}
total_budgets <- df %>%
  group_by(Genre) %>%
  summarise(Total_Budget = sum(Budget))
ggplot(total_budgets, aes(x = "", y = Total_Budget, fill = Genre)) +
geom_bar(stat = "identity", width = 1) +
coord_polar("y", start = 0) +
labs(title = "Budget of Films by Category", x = "", y = "") +
theme_void() +
theme(legend.position = "bottom")


```


































